臺灣苗栗地方法院民事裁定　　　　　100年度家聲字第142號
聲　請　人　陳木貴
相　對　人
即受監護宣
告人　　　　王梨卿
上列當事人間聲請指定會同開具財產清冊之人事件，本院裁定如
下：
    主    文
指定陳秀梅（民國五十一年十月十三日出生，身分證統一編號：
Ｚ000000000號）為相對人王梨卿（民國三十二年六月
十三日出生，身分證統一編號：Ｚ000000000號）之會
同開具財產清冊之人。
聲請程序費用新臺幣壹仟元由聲請人負擔。
    理    由
一、本件聲請意旨略以：相對人即受監護宣告人王梨卿前經本院
    以93年度禁字第26號民事裁定宣告為禁治產人，並由聲請人
    陳木貴即其三子擔任監護人在案，因相對人無會同開具財產
    清冊之人，為維護其利益，爰聲請指定相對人之長女陳秀梅
    為會同開具財產清冊之人等語。
二、按民法總則中華民國97年5 月2 日修正之條文施行前，已為
    禁治產宣告者，視為已為監護宣告，並於修正施行後，適用
    修正後之規定。民法規定之禁治產或禁治產人，自民法總則
    中華民國97年5 月2 日修正之條文施行後，一律改稱為監護
    或受監護宣告之人，民法總則施行法第4 條第2 項、第4 條
    之1 分別定有明文。查相對人王梨卿於民國93年8 月26日經
    法院宣告禁治產，有聲請人提出之戶籍謄本1 份為證，而民
    法總則97年5 月2 日修正之條文，已於98年11月23日施行，
    故相對人應視為已受監護宣告，合先敘明。次按法院為監護
    之宣告時，應依職權就配偶、四親等內之親屬、最近一年有
    同居事實之其他親屬、主管機關、社會福利機構或其他適當
    之人選定一人或數人為監護人，並同時指定會同開具財產清
    冊之人。法院為前項選定及指定前，得命主管機關或社會福
    利機構進行訪視，提出調查報告及建議。監護之聲請人或利
    害關係人亦得提出相關資料或證據，供法院斟酌，修正後之
    民法第1111條亦有明文規定。
三、經查，聲請人主張相對人即受監護宣告人王梨卿前經本院以
    93年度禁字第26號民事裁定宣告為禁治產人，並由聲請人陳
    木貴即相對人之三子擔任監護人在案，惟未選定會同開具財
    產清冊之人之事實，業據其提出戶籍謄本1 份為證，並經本
    院依職權調閱前開卷宗核閱無誤，自堪信為真實。本院審酌
    陳秀梅（51年10月13日出生，身分證統一編號：Ｚ000000000
    號）為相對人之長女，其有意願擔任會同開具財產清冊之人
    ，並經相對人之全體子女出具書面表示同意，此有聲請人提
    出之戶籍謄本、相對人之親屬系統表、親屬會議紀錄、同意
    書等件為證，足認由其擔任會同開具財產清冊之人，應可善
    盡保護相對人權益之責任，故本件聲請於法並無不合，爰依
    前揭規定，指定陳秀梅為相對人之會同開具財產清冊之人。
四、依非訟事件法第21條第1 項前段，裁定如主文。
中    華    民    國    100   年    10    月    28   日
                  家事法庭    法  官  曾明玉
以上正本係照原本作成。
如不服本裁定，應於送達後十日內向本院提出抗告狀，並繳納抗
告費新臺幣壹仟元。
                              書記官  黃惠雯
中    華    民    國    100   年    10    月    28    日